Inventaris van het archief van de Federatie Beeldende Vorming in het Onderwijs, 1972-1989 (1992)
Nationaal Archief, Den Haag
Federatie Beeldende Vorming in het Onderwijs
Federatie Beeldende Vorming Onderwijs
1972-1992
merendeel 1972-1989
I27589
0.40 meter; 17 inventarisnummers.
Normale geschreven, getypte en gedrukte documenten, geen bijzondere handschriften.
Nationaal Archief, Den Haag
Federatie Beeldende Vorming in het Onderwijs 1972-1989
De Federatie Beeldende Vorming in het onderwijs (1972-1989) was een samenwerkingsverband van teken -en handwerksleraren. Het archief bevat vergaderstukken, stukken betreffende het maandblad 'Beeldende Vorming' en stukken m.b.t. diverse commisies.
Archiefvorming
Geschiedenis van de archiefvormer
Inleiding
De Federatie Beeldende Vorming in het Onderwijs was oorspronkelijk een samenwerkingsverband van de Nederlandse Vereniging voor Tekenonderwijs, de Vereniging Leraren Handvaardigheid-Handenarbeid en de Algemene Vereniging Docenten Naaldvakken. Beide laatsten gingen samen in een Algemene Vereniging van Docenten Textiele Werkvormen. Op 15 juni 1981 werd de oprichtingsakte van de federatie notarieel vastgelegd: de federatie zou als een stichting door het leven gaan. De federatie gaf vanaf 1972 een maandblad Beeldende Vorming uit, waarvan het redactiestatuut eveneens pas in 1981 werd vastgesteld.
Op 1 januari 1989 gingen de Algemene Vereniging van Docenten Textiele Werkvormen en de Nederlandse Vereniging van Tekenonderwijs samen in één organisatie: de Vereniging Leraren Beeldende Vakken (V.L.B.V.), waardoor de federatie overbodig werd. Zij werd dan ook met ingang van die datum ontbonden.
Geschiedenis van het archiefbeheer
De verwerving van het archief
Schenking (van een niet overheidsarchief)
Inhoud en structuur van het archief
2.19
Aanwijzingen voor de gebruiker
Openbaarheidsbeperkingen
Volledig openbaar.
Materiële beperkingen
Het archief kent geen materiële beperkingen.
Aanvraaginstructie
Openbare archiefstukken kunnen online worden aangevraagd en gereserveerd. U kunt dit ook via de terminals in de studiezaal van het Nationaal Archief doen. Om te kunnen reserveren dient u de volgende stappen te volgen:
U maakt een profiel aan op www.gahetna.nl, en logt vervolgens in
Via de archiefinventaris (alleen de beschrijvingen met rode nummers) selecteert u het gewenste archiefstuk door op de knop 'Reserveren' te klikken
In het volgende scherm geeft u aan op welke dag u het archiefstuk wilt inzien
Indien u zich bevindt in de studiezaal en een tafelnummer heeft ontvangen kunt u dit nummer vermelden. Als u geen tafelnummer heeft kunt u tafelnummer 777 laten staan
Vervolgens bevestigt u uw reservering door deze te versturen.
Verwant materiaal
Beschikbaarheid van kopieën
Beschrijving van de series en archiefbestanddelen
- Agenda's van vergaderingen met convocaten., 1972-1989.; 1
- Notulen van bestuursvergaderingen, met agenda's., 1973-1982.; 2
- Vergaderstukken van algemene en dagelijkse bestuursvergaderingen en van penningmeestersvergaderingen., 1972-1989.; 3-5
  - 1972-1982, 3
  - 1983-1985, 4
  - 1986-1989, 5
- Stukken betreffende het maandblad Beeldende Vorming., 1972-1989.; 6-7
  - Bestuur en redactie. 1972-1983., 6
  - Werkgroep maandblad. 1984-1988., 7
- Stukken betreffende "diverse werkgroepen": Ingekomen stukken van de Raad van Vakgroepen, 1974-1977. De Commissie Driedeling Beeldende Vorming op één Vak, 1980., 8
- Stukken betreffende de werkzaamheden van de Begrippencommissie, de samenstelling en verspreiding van begrippenlijsten inzake beeldende vorming en de commentaren daarop., 1979-1989.; 9
- Stukken betreffende de gezamenlijke jaarvergaderingen van de de Nederlandse Vereniging voor Tekenonderwijs, de Vereniging Leraren Handvaardigheid-Handenarbeid en de Algemene Vereniging van Docenten Textiele Werkvormen., 1985-1988.; 10
- Stukken betreffende de werkzaamheden van commissies inzake experimentele eindexamens in de vakken handenarbeid, muziek, tekenen en textiele werkvormen., 1977-1988.; 11
- Stukken betreffende evaluaties van de eindexamens MO/VWO op het gebied van beeldende vorming (handenarbeid, muziek, tekenen en textiele werkvormen)., 1981-1988.; 12
- Stukken betreffende commissies inzake de beeldende vorming op pedagogische academisch voor basisonderwijs., 1975-1986.; 13
- Stukken betreffende een voorstel tot professionalisering van de federatie en tot opheffing van de federatie als gevolg van een nader samenwerkingsverband tussen de gefedereerde organen., 1981-1988.; 14
- "Diversen": akten en formele besluiten over de organisatie van de vereniging., 1978-1992.; 15
- "Diverse stukken": adressen en interventies op verschillende terreinen., 1974-1988.; 16-17
  - 1974-1982, 16
  - 1983-1988, 17